【裁判字號】    91,訴,744
【裁判日期】    920214
【裁判案由】    確認委任關係不存在
【裁判全文】
臺灣彰化地方法院民事裁定    九十一年度訴字第七四四號
    原      告  傑廣生活家管理委員會
    法定代理人  楊永承
    訴訟代理人  陳振興
    被      告  甲○○
    訴訟代理人  黃則彥
                洪文趁
右當事人間請求確認委任關係不存在事件，本院裁定如左：
        主    文
原告應於收受本裁定之日起六十日內，補正原告具當事人能力或經取得當事人能力之
本人承認之證明文件，逾期即駁回其訴。
        理    由
一、按原告之訴，有原告或被告無當事人能力者，法院應以裁定駁回之。但其情形可
    以補正者，審判長應定期間先命補正。於能力、法定代理權或為訴訟所必要之允
    許有欠缺之人所為之訴訟行為，經取得能力之本人，取得法定代理權或允許權之
    人、法定代理人或有允許權人之承認，溯及於行為時發生效力，民事訴訟法第二
    百四十九條第一項第三款、第四十八條分別定有明文。又按管理委員會有當事人
    能力，公寓大廈管理條例第三十五條第一項固有明文。惟上開條文所指管理委員
    會，係指依公寓大廈管理條例所合法成立之管理委員會而言，管理委員會若未依
    公寓大廈管理條例所定程序成立者，除符合民事訴訟法第四十條第三項之規定，
    具非法人團體性質外，並無當事人能力。
二、本件原告起訴主張：原告傑廣生活家管理委員會係於民國九十一年五月二十一日
    依據公寓大廈管理條例第二十五條第二款經區分所有權人五分之一以上及區分所
    有權比例合計五分之一以上連署，召集臨時區分所有權人會議，並依據住戶規約
    辦法選任管理委員，成立第六屆管理委員會等語，惟按公寓大廈成立管理委員會
    者，應由管理委員互推一人為主任委員，主任委員對外代表管理委員會。管理委
    員會之組織及選任應於規約中定之，公寓大廈管理條例第二十七條第二項定有明
    文。又原告所提傑廣生活家住戶規約第六條第一項、第二項明定：「為處理區分
    所有關係所生事務，本公寓大廈由區分所有權人及住戶互選管理委員組成管理委
    員會。管理委員會組成如下：一、主任委員一名。二、副主任委員一名。三、監
    察委員二名。四、財務委員二名。五、公關委員三名。六、事務委員二名。七、
    安全委員二名。八、設備委員二名。九、行政委員二名。十、活動委員二名。十
    一、會務委員二名。依本公寓大廈之建築型態及面積、單位數之考量，委員席位
    採分區方式記名推舉產生，每部樓梯二至九樓推選一名，一樓推選一名，共計二
    十一名委員，共同組成管理委員會。」經查本件原告傑廣生活家管理委員會係依
    據九十一年五月二十一日傑廣生活家公寓大廈九十一年度第二次臨時區分所有權
    人會議決議組成，惟依原告所提出上開區分所有權人會議會議紀錄第九點討論事
    項第二案所載，以及證人即會議當時在場之區分所有權人郭錫昆、陳逸鈴於九十
    一年十一月四日本院準備程序之證言，該次臨時區分所有權人會議確僅選任管理
    委員十一名，顯與上開規約第六條第二項所定應選任管理委員二十一名之規定不
    符，原告既未依公寓大廈管理條例與傑廣生活家住戶規約而成立，按諸首揭說明
    ，即無當事人能力。惟此項當事人能力之欠缺，並非不可補正，爰審酌傑廣生活
    家住戶規約第四條第二款「區分所有權人會議，應由召集人於開會前十五日以書
    面載明開會內容，通知區分所有權人」之規定，以及召開區分所有權人會議所需
    籌備期間等一切情狀，裁定如主文。
中      華      民      國    九十二    年      二      月     十四     日
                                    臺灣彰化地方法院民事第二庭
~B法      官  何志通
右為正本係照原本作成
中      華      民      國    九十二    年      二      月     十七     日
~B法院書記官  卓俊杰


司法院資訊處製作；財團法人民間司法改革基金會備份。
